臺灣雲林地方法院民事判決　九十年度訴字第五六三號
　　原　　　告　保證責任台南市第五信用合作社
　　法定代理人　甲○○
　　被　　　告　己○○○
　　　　　　　　戊○○
　　　　　　　　庚○○○
　　訴訟代理人　丁○○
　　被　　　告　丙○○
　　　　　　　　辛○○
右當事人間請求給付租金事件，本院判決如左：
    主    文
被告己○○○、戊○○、乙○○、庚○○○應各給付原告如附表三所示之金額及利息
。
被告丙○○、辛○○應連帶給付原告如附表三所示之金額及利息。
原告其餘之訴駁回。
訴訟費用由被告己○○○、戊○○、乙○○、庚○○○分別負擔三十六分之一；被告
丙○○、辛○○連帶負擔三十六分之一；餘由原告負擔。
本判決第一項部分於原告分別以新台幣伍仟元、伍仟元、玖仟元、捌仟元為被告己○○○、戊○○、乙○○、庚○○○供擔保後，得為假執行。但被告己○○○、戊○○
、庚○○○如於假執行程序實施前分別以新台幣壹萬陸仟壹佰零壹元、壹萬陸仟壹佰
零壹元、貳萬伍仟零捌拾捌元為原告預供擔保，各得免為假執行。
本判決第二項部分於原告以新台幣伍仟元為被告丙○○、辛○○供擔保後，得為假執
行。但被告丙○○、辛○○如於假執行程序實施前以新台幣壹萬伍仟捌佰拾柒元為
原告預供擔保，得免為假執行。
原告其餘假執行之聲請駁回。
    事    實
甲、原告方面：
一、聲明：
（一）被告己○○○、戊○○、乙○○、庚○○○應各給付原告如附表一所示金額，
      並自起訴狀繕本送達之翌日起至清償日止按年息百分之五計算之利息。
（二）被告丙○○、辛○○應連帶給付如附表一所示金額，並自起訴狀繕本送達之翌
      日起至清償日止按年息百分之五計算之利息。
（三）願供擔保，請准宣告假執行。
二、陳述：
（一）緣訴外人黃金火以所有附表二編號１至８土地為擔保向原告借款，原告分別於
      民國（下同）八十一年七月六日、八十一年七月十六日完成本金最高限額新台
      幣（下同）一千六百萬元、一千四百四十萬元抵押權登記，嗣黃金火將附表二
      編號１至８土地及房屋分別出賣予被告，而原告因黃金火未依約清償借款，乃
      依法聲請拍賣附表二編號１至８土地，經拍賣後無人應買由原告承受，並於八
      十五年三月九日辦理所有權移轉登記完畢，被告自斯時起占有使用附表二１至
      ８土地即屬無權占有，分別受有相當於租金之利益，致原告受有損害，爰依民
      法第一百七十九條規定，請求如訴之聲明第一項、第二項所示。
（二）被告丙○○、辛○○既共有附表二所示房屋，則其共同無權占有附表二編號８
      土地，自應連帶給付原告相當於租金之利益。
（三）對被告抗辯之陳述：
　１、被告己○○○抗辯在八十一年十二月三十日購買附表二編號１土地及房屋，惟
　　　原告早已於八十一年七月六日及十六日完成抵押權登記，原告之抵押權不因此
　　　而受影響，其抗辯委無足採。
  ２、本件請求相當於租金之利益是依照附表二編號１至８土地面積計算，且係以公
      告現值為計算標準，因若以申報地價為計算標準，與實際土地價值相差過大。
三、證據：提出地籍圖一份、土地登記謄本十六份、建物登記謄本五份、地價謄本六
    十三份為證。
乙、被告己○○○部份：
一、聲明：
（一）原告之訴駁回。
（二）如受不利判決，願供擔保，請准宣告免為假執行。
二、陳述：
　　附表二編號１土地及房屋是被告己○○○於八十一年十二月三十日向黃金火購買
　　，且該房屋自八十九年四月份即無人居住，自不須給付相當於租金之利益予原告
　　。
三、證據：提出土地房屋預定買賣契約書一份為證。
丙、被告戊○○部份：
一、聲明：
（一）原告之訴駁回。
（二）如受不利判決，願供擔保，請准宣告免為假執行。
二、陳述：
（一）被告戊○○係於八十年七月十二日向黃金火購買附表二編號２土地及房屋，並
      已給付價金，詎黃金火竟擅自將附表二編號２土地設定抵押權予原告，致被告
      戊○○損失慘重，原告實無理由再向被告戊○○請求給付相當於租金之利益。
（二）又附表二所示土地位處北港鎮偏僻鄉村區域，以年息百分之二計算相當於租金
      之利益始為妥當，原告以年息百分之十為計算標準，實屬過高。
三、證據：提出土地房屋預定買賣契約書一份、建築改良物所有權狀一份、所有權移
    轉契約書一份、本票一紙、房屋稅繳款書一份、估價單一份、存證信函七份、照
    片六幀為證。
丁、被告乙○○方面：
　　被告未於言詞辯論期日到場，亦未提出任何書狀作何聲明或陳述。
戊、被告庚○○○方面：
一、聲明：
（一）原告之訴駁回。
（二）如受不利判決，願供擔保，請准宣告免為假執行。
二、陳述：
（一）被告庚○○○於八十一年六月二十二日即向黃金火買受附表二編號５至７土地
      及房屋，詎原告未經查明，即核准黃金火提供附表二編號５至７土地為擔保，
      並於八十一年七月六日、十六日完成抵押權設定登記，復自行承受附表二編號
      ５至７土地，原告之徵授信過程顯有瑕疵，致被告庚○○○受有損害，原告自
      不得再以不當得利為由，向被告庚○○○請求相當於租金之利益。
（二）且依土地法第九十七條第一項規定，應以土地申報地價為計算依據，原告請求
      相當於租金利益之金額，以土地公告現值為計算標準，顯屬不當。
（三）又附表二土地周邊並無郵局、電信局、超市、公車站牌，其非位處行政區、商
      業區，交通亦不便利，原告請求相當於租金之利益，應以申報地價年息百分之
      三計算，始為妥當。
三、證據：提出買賣契約書一份、存證信函二份、建築改良物所有權狀一份、土地所
    有權狀三份、建物登記謄本一份、地價謄本六份、土地登記簿謄本三份、所有權
    移轉契約書一份、土地增值稅繳款書一份為證。
己、被告丙○○、辛○○部份：
　　被告丙○○、辛○○未於言詞辯論期日到場，據其於準備程序到場所為之陳述略
　　以：
一、聲明：
（一）原告之訴駁回。
（二）如受不利判決，願供擔保，請准宣告免為假執行。
二、陳述：
　　如附表二編號８土地及房屋係由被告丙○○與辛○○合資，由被告辛○○於八十
　　年七月十日與黃金火訂立土地預定買賣契約書，嗣黃金火未經過被告二人同意，
　　即將附表二編號８土地設定抵押權予原告，原告在承受時既已知土地上有被告丙○○、辛○○之房屋，其請求被告二人給付相當於租金之利益，顯無理由。
三、證據：提出土地預定買賣契約書一份為證。
庚、法院依職權會同兩造勘驗附表二編號１至８土地使用狀況及周邊繁榮程度。
    理　　由
一、本件被告乙○○、丙○○、辛○○未於言詞辯論期日到場，核無民事訴訟法第三
    百八十六條各款所列情形，爰依原告聲請，由其一造辯論而為判決。
二、原告起訴主張黃金火以所有附表二編號１至８土地為擔保向原告借款，原告分別
    於八十一年七月六日、十六日完成抵押權設定登記，嗣黃金火將附表二編號１至
    ８土地連同房屋分別出賣與被告，而原告因黃金火未依約清償借款，乃依法聲請
    拍賣附表二編號１至８土地，經拍賣無人應買由原告承受，並於八十五年三月九
    日完成所有權移轉登記，被告己○○○、戊○○、乙○○、庚○○○分別占有使
    用附表二編號１至７土地；被告丙○○、辛○○共同占有使用附表二編號８土地
    ，均自斯時起即屬無權占有，而受有相當於租金之利益，致原告受有損害，爰依
    民法第一百七十九條規定，請求如訴之聲明第一項、第二項所示。
　　被告己○○○則以：附表二編號１土地及房屋是被告己○○○於八十一年十二月
　　三十日向黃金火購買，且該房屋自八十九年四月份即無人居住，自不須給付相當
　　於租金之利益予原告等語置辯。
　　被告戊○○則以：被告戊○○係於八十年七月十二日向黃金火購買如附表二編號
　　２土地及房屋，詎黃金火竟擅自將附表二編號２土地設定抵押權予原告，致被告
　　戊○○損失慘重，原告實無理由再向被告戊○○請求給付相當於租金之利益。又
　　該土地位處偏僻鄉村區域，應以年息百分之二計算相當於租金之利益，較為恰當
　　等語置辯。
　　被告庚○○○則以：被告庚○○○於八十一年六月二十二日即向黃金火買受附表
　　二編號５至７土地及房屋，詎原告未經查明，即核准黃金火以附表二編號５至７
　　土地為擔保，並於八十一年七月六日、十六日完成抵押權設定登記，復自行承受
　　附表二編號５至７土地，原告徵授信過程顯有瑕疵，致被告庚○○○受有損害，
　　其自不得再以不當得利為由，向被告庚○○○請求相當於租金之利益。且原告請
　　求相當於租金之利益，以土地公告現值為計算標準，顯違反土地法第九十七條第
　　一項之規定。而附表二土地非位處行政區、商業區，交通亦不便利，應以申報地
　　價年息百分之三計算相當於租金之利益，始為妥當等語置辯。
　　被告丙○○、辛○○則以：附表二編號８土地及房屋係被告丙○○與辛○○出資
　　，由被告辛○○於八十年七月十日與黃金火訂立土地預定買賣契約書，嗣黃金火
　　未經過被告二人同意，即將附表二編號８土地設定抵押權予原告，原告在承受時
　　既已知土地上有被告丙○○、辛○○之房屋，其請求被告二人給付相當於租金之
　　利益，顯無理由等語置辯。
三、原告主張黃金火提供其所有附表二編號１至８土地為擔保向原告借款，原告並分
    別於八十一年七月六日、八十一年七月十六日完成抵押權設定登記，嗣原告因黃
    金火未依約清償借款，乃依法聲請拍賣附表二編號１至８土地，經拍賣無人應買
    由原告承受，並於八十五年三月九日完成所有權移轉登記，而被告所有之房屋自
    八十五年三月九日迄今，仍占有使用附表二編號１至８土地之事實，業據原告提
    出地籍圖一份、土地登記謄本十六份、建物登記謄本五份為證，並經本院會同兩
    造勘驗現場，製有勘驗筆錄附卷可稽，堪信原告此部分之主張為真實。
四、按不動產物權，依法律行為而取得、設定、喪失、及變更者，非經登記，不生效
    力。不動產所有人設定抵押權後，得將不動產讓與他人。但其抵押權不因此而受
    影響，民法第七百五十八條、第八百六十七條分別定有明文。又抵押權為物權，
    其權利乃存在於抵押物之上，故抵押物所有人於抵押權設定後，將所有權讓與第
    三人，其原設定之抵押權，仍隨其物之所在而存在，抵押權人自得依民法第八百
    七十三條，聲請法院拍賣以清償其債權，同法第八百六十七條所謂不因其抵押物
    讓與他人而受影響者，即示此旨（參照司法院院字第一六九０號解釋）。另債權
    係指依實體法規定為權利主體之人，得請求特定人為特定行為之權利義務關係，
    此種權利義務關係僅存在於特定之債權人與債務人之間，買賣契約屬於債權關係
    ，此債之關係為特定人間之權利義務關係，自不及於契約以外之第三人。本件被
    告己○○○、戊○○、庚○○○、丙○○、辛○○雖辯稱：分別於八十一年十二
    月三十日、八十年七月十二日、八十一年六月二十二日、八十年七月十日向黃金
    火購買附表二編號１、２、５至７、８土地等語，並提出土地房屋預定買賣契約
    書、土地及建築改良物所有權狀、所有權移轉契約書、存證信函等為證。惟查：
（一）附表二編號１至８土地，原告完成抵押權設定登記之時間係在八十一年七月六
      日、十六日，而被告完成買賣所有權移轉登記時間分別為：（一）己○○○：
      八十二年九月十四日；（二）戊○○：八十二年十月二十九日；（三）乙○○
      ：八十二年十一月十日；（四）庚○○○：八十二年一月十一日；（五）丙○○、辛○○：八十二年十一月十日，此有土地登記簿謄本八份在卷可稽。是依
      前揭法條及說明，被告既均於原告抵押權設定登記後，始取得附表二編號１至
      ８土地所有權，原告之抵押權即不因此而受影響，其自得依民法第八百七十三
      條規定聲請拍賣附表二編號１至８土地以受清償，並依強制執行法第九十五條
      規定承受未拍定之不動產，於八十五年三月九日取得附表二編號１至８土地所
      有權，而被告與黃金火所訂立之土地買賣契約，基於債權之相對性原則，既僅
      存在於被告與黃金火間，嗣黃金火未履行債務，亦只生被告得否向黃金火主張
      權利之問題，究與原告無涉，被告自不得持與黃金火間債權債務關係，據此抗
      辯占有使用附表二編號１至８土地有合法正當權源，其所辯委無足取。
（二）而被告己○○○、戊○○、乙○○、庚○○○所有如附表二房屋；被告丙○○
      、辛○○所共有如附表二房屋，無權占有附表二編號１至８土地之面積，如附
      表二占有面積欄所示，此有建物登記謄本五份在卷足憑，原告雖主張被告占用
      面積如附表一使用土地面積欄所示，然原告就超過建物登記謄本所載面積部分
      ，並未舉證證明被告亦無權占有，其此部分之主張，自屬無據。
五、次按無法律上之原因而受利益，致他人受損害者，應返還其利益，不當得利之受
    領人，依其利益之性質或其他情形不能返還者，應償還其價額，民法第一百七十
    九條、第一百八十一條但書分別定有明文。又無權占有他人土地，可能獲得相當
    於租金之利益，為社會通常之觀念（參照最高法院六十一年台上字第一六九五號
    判例）。本件被告己○○○、戊○○、乙○○、庚○○○所有附表二房屋無法律
    上權源占有附表二編號１至７面積欄所示土地，業如前述，享有占用該土地之利
    益，侵害原告對於附表二編號１至７面積欄所示土地之使用收益權能，依其利益
    之性質不能返還，原告基於不當得利之規定，訴請被告己○○○、戊○○、乙○○、庚○○○各返還其價額即相當於租金之利益，核屬有據。又民法第八百十八
    條規定各共有人按其應有部分對於共有物之全部有使用收益之權，本件附表二編
    號８之房屋既屬丙○○與辛○○共有，則其二人共同無正當權源占有附表二編號
    ８面積欄所示土地，即為共同無權占有，屬共同侵權行為，並因無正當權源使用
    附表二編號８面積欄所示土地而受利益，使原告受損害，原告依前揭規定請求被
    告丙○○與辛○○應連帶返還相當於租金之利益，亦屬有據。
六、再基地租金，依土地法第一百零五條準用同法第九十七條規定，以不超過該土地
    申報價額年息百分之十為限。而該條所謂土地價額，依同法施行法第二十五條規
    定，係指法定地價。又所謂法定地價，依土地法第一百四十八條規定，係指土地
    所有人依該法規定所申報之地價而言，並非指平均地權條例第四十六條所規定之
    土地公告現值（參照最高法院八十八年度台上字第一０八號判決要旨）。本件原
    告主張以土地公告現值計算相當於租金之利益，於法不合，先予敘明。經查：
（一）被告所有房屋無權占有如附表二面積欄所示面積之土地，已如前述，而附表二
      編號１至８土地八十三年七月、八十六年七月、八十九年七月之申報地價分別
      為每平方公尺三百四十四元、五百九十二元、六百十六元，此有原告提出之地
      價謄本附卷足證，又附表二編號１至８土地地目為建，使用區分為鄉村區，編
      定使用地類別為乙種建築用地，而該土地坐落在北港鎮○○段，周邊均係磚瓦
      平房住家，並未鄰近行政機關及傳統市場、超市等商業區域，僅鄰近東榮國小
      ，雖無公車行經，惟四周均有道路可供通行，交通仍相當便利，尚非屬貧脊之
      地，業經本院勘驗現場製有勘驗筆錄附卷可稽。
（二）而被告己○○○、戊○○、庚○○○固抗辯附表二土地位處偏僻鄉村區域，被
      告己○○○亦不居住該處，應以申報地價年息百分之二、三計算相當於租金之
      利益，較為恰當等語，並提出照片六幀為證。惟附表二土地八十三年七月、八
      十六年七月、八十九年七月之申報地價，每平方公尺僅三百四十四元、五百九
      十二元、六百十六元，已如前述，足徵該土地使用狀況及周邊繁榮程度已適度
      反應在申報地價上，且附表二土地八十五年至九十年之公告現值每平方公尺為
      一千九百元至二千二百元，此亦有地價謄本在卷足憑，該公告現值與上述申報
      地價相距甚遠，是土地法第九十七條第一項所規定最高限額租金之限制，已足
      以保護被告之權利甚明，又本件被告所受之利益為占有之利益，不因被告事實
      上有無使用附表二房屋而有異，故被告己○○○、戊○○、庚○○○抗辯應以
      申報地價年息百分之二、三計算相當於租金之利益，實屬偏低，自不足採。
（三）本院綜合審酌前述附表二編號１至８土地坐落位置及周邊繁榮程度，認原告請
      求相當於租金之利益，以申報地價年息百分之十計算，始屬妥當，是原告請求
      被告己○○○、戊○○、乙○○、庚○○○各給付如附表三所示之金額及利息
      ；被告丙○○、辛○○連帶給付如附表三所示之金額及利息，為有理由。逾此
      範圍部分，則不應准許，應予駁回。
六、從而，原告基於不當得利之法律關係請求被告己○○○、戊○○、乙○○、庚○○○各給付如附表三所示之金額及利息；被告丙○○、辛○○連帶給付如附表三
    所示之金額及利息，為有理由，應予准許。逾此範圍部分，則不應准許，應予駁
    回。
七、除被告乙○○外，兩造分別陳明願供擔保，聲請宣告假執行或免為假執行，關於
    原告勝訴部分，經核均無不合，爰各酌定相當之擔保金額，併准許之。至原告敗
    訴部分，其假執行之聲請，已失所附麗，應予駁回。
八、本件事證已臻明確，兩造其餘攻擊防禦方法及所提證據已予審究，核與判決結果
    不生影響，爰不再一一論列，併此敘明。
九、據上論結，本件原告之訴為一部有理由，一部無理由，依民事訴訟法第三百八十
    五條第一項前段、第七十九條但書、第八十五條第一項但書及第二項、第三百九
    十條第二項、第三百九十二條，判決如主文。
中　　　華　　　民　　　國　　九十一　　年　　　　四　　月　　十　　　　日
                                       臺灣雲林地方法院民事第二庭
~B審判長法　官　陳宏卿
~B　　　法　官　陳秋如
~B　　　法　官　蘇錦秀
右為正本，係照原本作成。
如對本判決上訴須於判決送達後二十日內向本院提出上訴狀。（須附繕本）
中　　　華　　　民　　　國　　九十一　　年　　　　四　　月　　十　　　　日
~B法院書記官　賴成育
~F0
~T40
附表一：
┌───────┬──────┬─────────────┬──────────┐
│姓　　　　名  │使用土地面積│請　　求　　期　　間      │請求相當於租金之利益│
│              │（平方公尺）│                          │(新台幣)            │
├───────┼──────┼─────────────┼──────────┤
│己○○○      │97          │自85.9.1至90.8.31         │90200               │
│              │            │                          │                    │
├───────┼──────┼─────────────┼──────────┤
│戊○○        │105         │自85.9.1至90.8.31         │129800              │
│              │            │                          │                    │
├───────┼──────┼─────────────┼──────────┤
│乙○○        │153         │自85.9.1至90.8.31         │168300              │
│              │            │                          │                    │
├───────┼──────┼─────────────┼──────────┤
│庚○○○      │118         │自85.9.1至90.8.31         │115500              │
│              │            │                          │                    │
├───────┼──────┼─────────────┼──────────┤
│丙○○、      │82          │自85.9.1至90.8.31         │106700              │
│辛○○        │            │                          │                    │
└───────┴──────┴─────────────┴──────────┘
~F0
~T40
附表二：
┌──┬──────────────────┬────────────────┬──────┬──────┐
│編號│　土　　　　　　　　　　　　　地    │　 房　　　　　　　　　　　屋   │ 占用面積   │占　有　人  │
│    │                                    │ （門牌號碼）                   │（平方公尺）│            │
├──┼──────────────────┼────────────────┼──────┼──────┤
│１  │雲林縣北港鎮○○段一０四之四地號    │雲林縣北港鎮○○路五六之一三號  │五七‧八九  │己○○○    │
├──┼──────────────────┼────────────────┼──────┼──────┤
│２  │雲林縣北港鎮○○段一０四之九地號    │雲林縣北港鎮○○路五六之一八號  │五七‧八九  │戊○○      │
├──┼──────────────────┼────────────────┼──────┼──────┤
│３  │雲林縣北港鎮○○段一０四之一六地號  │                                │            │            │
├──┼──────────────────┤雲林縣北港鎮○○路五七之七號    │一００‧一四│乙○○      │
│４  │雲林縣北港鎮○○段一０五之七地號    │                                │            │            │
├──┼──────────────────┼────────────────┼──────┼──────┤
│５  │雲林縣北港鎮○○段一０五之三地號    │                                │            │            │
├──┼──────────────────┤                                │            │            │
│６  │雲林縣北港鎮○○段一一一之二地號    │雲林縣北港鎮○○路五五之八號    │九０‧二０  │庚○○○    │
├──┼──────────────────┤                                │            │            │
│７  │雲林縣北港鎮○○段一一四地號        │                                │            │            │
├──┼──────────────────┼────────────────┼──────┼──────┤
│８  │雲林縣北港鎮○○段一一四之七地號    │雲林縣北港鎮○○路五五之一號    │ 五六‧九四 │丙○○、葉采│
│    │                                    │                                │            │蓮應有部分各│
│    │                                    │                                │            │二分之一    │
└──┴──────────────────┴────────────────┴──────┴──────┘
~F0
~T40
附表三：單位新台幣
┌──────┬──────┬───────┬──────┬──────────────────┬────────┐
│姓　　　名  │期    間    │申報地價      │占有面積    │相當於租金之利益                    │ 利息起迄日     │
│            │            │(元/平方公尺) │(平方公尺)  │(元以下四捨五入)                    │ (年息百分之五) │
├──────┼──────┼───────┼──────┼──────────────────┼────────┤
│            │85.9.1至    │344           │57.89       │344 ×57.89 ×10%×10/12 =1660      │ 自 90.9.8 起   │
│            │86.6.30止   │              │            │                                    │ 至清償日止     │
│            ├──────┼───────┼──────┼──────────────────┤                │
│            │86.7.1至    │592           │57.89       │592×57.89×10%×3=10281            │                │
│            │89.6.30止   │              │            │                                    │                │
│己○○○    ├──────┼───────┼──────┼──────────────────┤                │
│            │89.7.1至    │616           │57.89       │616×57.89×10%×(1+2/12)=4160      │                │
│            │90.8.31止   │              │            │                                    │                │
│            ├──────┼───────┼──────┼──────────────────┤                │
│            │合     計   │              │            │16101                               │                │
│            │            │              │            │                                    │                │
├──────┼──────┼───────┼──────┼──────────────────┼────────┤
│            │85.9.1至    │344           │57.89       │344 ×57.89 ×10%×10/12 =1660      │ 自 90.9.11起   │
│            │86.6.30止   │              │            │                                    │ 至清償日止     │
│            ├──────┼───────┼──────┼──────────────────┤                │
│            │86.7.1至    │592           │57.89       │592×57.89×10%×3=10281            │                │
│            │89.6.30止   │              │            │                                    │                │
│戊○○      ├──────┼───────┼──────┼──────────────────┤                │
│            │89.7.1至    │616           │57.89       │616×57.89×10%×(1+2/12)=4160      │                │
│            │90.8.31止   │              │            │                                    │                │
│            ├──────┼───────┼──────┼──────────────────┤                │
│            │合     計   │              │            │16101                               │                │
│            │            │              │            │                                    │                │
├──────┼──────┼───────┼──────┼──────────────────┼────────┤
│            │85.9.1至    │344           │100.14      │344 ×100.14 ×10%×10/12 =2871     │ 自 90.9.12起   │
│            │86.6.30止   │              │            │                                    │ 至清償日止     │
│            ├──────┼───────┼──────┼──────────────────┤                │
│            │86.7.1至    │592           │100.14      │592×100.14×10%×3=17785           │                │
│            │89.6.30止   │              │            │                                    │                │
│乙○○      ├──────┼───────┼──────┼──────────────────┤                │
│            │89.7.1至    │616           │100.14      │616×100.14×10%×(1+2/12)=7197     │                │
│            │90.8.31止   │              │            │                                    │                │
│            ├──────┼───────┼──────┼──────────────────┤                │
│            │合     計   │              │            │27853                               │                │
│            │            │              │            │                                    │                │
├──────┼──────┼───────┼──────┼──────────────────┼────────┤
│            │85.9.1至    │344           │90.20       │344 ×90.20 ×10%×10/12 =2586      │ 自 90.9.8起    │
│            │86.6.30止   │              │            │                                    │ 至清償日止     │
│            ├──────┼───────┼──────┼──────────────────┤                │
│            │86.7.1至    │592           │90.20       │592×90.20×10%×3=16020            │                │
│            │89.6.30止   │              │            │                                    │                │
│庚○○○    ├──────┼───────┼──────┼──────────────────┤                │
│            │89.7.1至    │616           │90.20       │616×90.20×10%×(1+2/12)=6482      │                │
│            │90.8.31止   │              │            │                                    │                │
│            ├──────┼───────┼──────┼──────────────────┤                │
│            │合     計   │              │            │25088                               │                │
│            │            │              │            │                                    │                │
├──────┼──────┼───────┼──────┼──────────────────┼────────┤
│            │85.9.1至    │344           │56.94       │344 ×56.94 ×10%×10/12 =1632      │ 自 90.9.12起   │
│            │86.6.30止   │              │            │                                    │ 至清償日止     │
│            ├──────┼───────┼──────┼──────────────────┤                │
│            │86.7.1至    │592           │56.94       │592×56.94×10%×3=10113            │                │
│丙○○、    │89.6.30止   │              │            │                                    │                │
│辛○○      ├──────┼───────┼──────┼──────────────────┤                │
│            │89.7.1至    │616           │56.94       │616×56.94×10%×(1+2/12)=4092      │                │
│            │90.8.31止   │              │            │                                    │                │
│            ├──────┼───────┼──────┼──────────────────┤                │
│            │合     計   │              │            │15837                               │                │
│            │            │              │            │                                    │                │
└──────┴──────┴───────┴──────┴──────────────────┴────────┘
